【裁判字號】    98,簡上,84
【裁判日期】    980519
【裁判案由】    竊盜
【裁判全文】
臺灣板橋地方法院刑事判決              98年度簡上字第84號
上  訴  人
即  被  告  丙○○
上列上訴人即被告因竊盜案件，不服本院中華民國97年12月19日
97年度簡字第9456號第一審判決（聲請簡易判決處刑案號：臺灣
板橋地方法院檢察署97年度偵字第26531 號），提起上訴，本院
管轄之第二審合議庭判決如下：
    主  文
上訴駁回。
    事實及理由
一、本案經本院審理結果，認第一審以被告丙○○竊盜，依刑法
    第320 條第1 項、第41條第1 項前段、第38條第1 項第2 款
    等規定，判決判處拘役40日，如易科罰金，以新臺幣（下同
    ）1 千元折算1 日，扣案之鑰匙1 支沒收，其認事用法均無
    違誤，量刑亦屬適當，應予維持，除犯罪事實有關車牌號碼
    DYY-511 號輕型機車（下稱本案機車）失竊之時間應補充為
    96年中（於96年4 月25日以後）至同年11月25日間之某日外
    ，爰引用如附件第一審刑事簡易判決書所記載之犯罪事實、
    證據及理由。
二、被告丙○○上訴意旨略以：伊係受被害人乙○○之室友薛姓
    女子委託修理本案機車，修好後半年多都沒被警察發現是贓
    車，且伊本身擁有多輛汽機車，沒有必要竊取本案機車云云
    。經查：
（一）證人乙○○於檢察官訊問時，證稱：沒有看過被告，也沒
      有把本案機車牽給別人修理或借給他人使用等語明確，且
      證人即乙○○之妹楊雅婷早於96年11月25日發現本案機車
      遭竊後，即已於同年12月6 日報案協尋，有臺北縣政府警
      察局車輛協尋電腦輸入單1 紙附卷可稽，而被告於本院訊
      問時，同自承：不認識乙○○，也沒有看過本案機車之行
      照或鑰匙等情在卷，已堪認被告自取得本案機車占有使用
      時起，直至97年9 月8 日在臺北縣板橋市○○路1 巷16弄
      口當場遭警員查獲其正騎乘本案機車時止，其間被告均未
      曾獲得乙○○本人允諾同意，即破壞原先車主對本案機車
      之持有支配關係等情無訛。
（二）至證人乙○○於本院審理時，雖證稱：先前曾與室友「薛
      嘉欣」（音同）同住在臺北縣板橋市○○街5 號5 樓等語
      ，而可知本案機車車主乙○○確有某薛姓室友之事實，然
      乙○○當庭尚證稱：本案機車蠻新的沒有故障，購買金額
      大約是2 萬3 千8 百元，原先本案機車除了龍頭鎖以外，
      還有加裝大鎖等情在案，就此被告於檢察官訊問時，先供
      稱：我修好後就找不到該名女子，之後都是由我使用本案
      機車，直到97年9 月8 日早上騎本案機車時才為警查獲等
      語，其於本院審理時則辯稱：我有換龍頭鎖及油箱蓋的鎖
      ，本案機車沒有其他車鎖。薛姓女子說本案機車是她室友
      的，她室友跟她吵架，並且有欠她錢。薛姓女子委託我修
      機車的錢總共1 千多元，修車的錢是要由薛姓女子出云云
      ，經核前開被告辯解除與乙○○證述本案機車當時並無故
      障待修且另有加裝大鎖等情存有明顯歧異而難以認定與事
      實相符外，倘被告所言為真，則乙○○既與薛姓女子吵架
      且尚積欠債務未還，薛姓女子有何必要自行負擔修車費用
      委請被告修車？又若薛姓女子係要藉本案機車對被告求償
      ，則修理機車費用顯然遠低於本案機車價值，薛姓女子有
      何理由不立即取回本案機車進行後續處置？再被告既明知
      本案機車非薛姓女子所有之物，如前述亦無取得任何足認
      薛姓女子有權代車主乙○○決定修車之憑據，竟未留下薛
      姓女子之姓名年籍資料或書立維修契約供參，而於修車後
      復未積極聯絡該薛姓女子或車主取回，甚且在被告自承擁
      有多輛汽機車可供代步之情狀下，猶以其自備鑰匙擅自長
      期占有使用本案機車並騎乘上路，凡此均可見被告辯稱薛
      姓女子曾委託修車之情實有違常理，顯屬事後畏罪卸責之
      詞而委無可採。
三、依上所述，被告丙○○提起上訴仍陳詞否認犯罪，洵屬無據
    ，應予駁回。至被告雖仍聲請傳喚證人即乙○○之房東甲○○到庭說明該薛姓女子之真實姓名年籍等資料。惟查，證人
    甲○○業經本院合法傳喚而未到庭應訊，且被告當庭同自承
    先前私下詢問時，甲○○已向其表示現無法得知薛姓女子之
    真實姓名年籍，又被告所辯薛姓女子曾委託修車乙事，如前
    述亦已足認與真實相悖，故本院認無再繼續傳拘甲○○到庭
    之必要，併此敘明。
據上論斷，依刑事訴訟法第455 條之1 第3 項、第371 條、第36
8 條、第373 條，判決如主文。
本案經檢察官陳豐年到庭執行職務。
中    華    民    國    98    年    5     月    19    日
                刑事第十八庭  審判長法  官  曾 正 耀
                                    法  官  林 鈺 琅
                                    法  官  張 兆 光
上列正本證明與原本無異。
不得上訴。
                                    書記官  曹 秋 冬
中    華    民    國    98    年    5     月    19    日


司法院資訊處製作；財團法人民間司法改革基金會備份。
